# 股权投资合并报表

提问人：aaa9981 时间：2012-11-22 09:06:30
假设乙公司资产总额 5000 万元，负债 2000 万元，所有者权益 3000 万元。由于乙公司的资产增值等原因，甲公司以 6000 万元整体收购了乙公司,(在收购股权之前，甲公司和乙公司无任何关系） 问题： 1 、甲公司应做的账务处理是 借：长期股权投资-乙公司 6000万元 贷：银行存款 6000 万元 2 、乙公司做的账务处理是 借：实收资本 -原股东 3000 万元 贷：实收资本-甲公司 3000 万元 3 、甲公司做合并财务报表时这个抵消分录怎么处理呢？

回答人：chenyiwei
合并日子公司净资产与母公司长期股权投资的抵销分录： 借：子公司各净资产项目（账面价值） 借：子公司各项可辨认资产、负债的购买日公允价值与原帐面价值之间的差额 借：商誉（或：贷：营业外收入）（按企业合并准则在购买日计算确认的商誉或者负商誉） 贷：长期股权投资 贷：少数股东权益（被购买方可辨认净资产公允价值*少数股东权益比例）

提问人：aaa9981 时间：2012-11-27 15:13:56
回复 chenyiwei 的帖子
同意版主的说法。 另外？什么情况下会涉及到营业外收入，如果可能的话，举个例子。谢谢！！！

回答人：chenyiwei
即在企业合并中形成负商誉的情况，请参阅准则讲解中的相关举例。